臺灣板橋地方法院刑事判決　　　　　　　　　　　　九十一年度易字第二四五號
　　公　訴　人　臺灣板橋地方法院檢察署檢察官
　　被　　　告　甲○○　男　五.
右列被告因違反家庭暴力防治法案件，經檢察官提起公訴（九十年度偵字第一五八０
三號），本院判決如左：
    主  文
甲○○連續違反法院依家庭暴力防治法第十三條所為之禁止直接騷擾，及遠離住居所
之民事通常保護令裁定，累犯，處拘役伍拾日，如易科罰金，以佰元折算壹日。
    事  實
一、甲○○於民國八十八年間因毀損、傷害案件，經台灣高等法院台中分院以八十八
    年度上易字第一六二一號判處有期徒刑三月（毀損）、六月（傷害），應執行有
    期徒刑八月，如易科罰金，以三百元折算一日，於八十八年九月二十日易科罰金
    執行完畢；又於九十年間因妨害自由案件，經台灣高等法院以九十年度上易字第
    八九八號判判處有期徒刑六月，如易科罰金，以三百元折算一日（於九十一年四
    月二十五日執行完畢），猶不知悔改。其係丙○○（原名陳青芸）之夫，二人於
    八十八年十月二十五日結婚，於九十年十月二十二日離婚，具有家庭暴力防治法
    第三條第一款所定之家庭成員關係。甲○○因於八十九年十月間，對丙○○實施
    身體上及精神上不法侵害，經本院家事法庭於九十年二月二十一日以八十九年度
    家護字第八九九號民事通常保護令，裁定禁止甲○○對丙○○實施直接或間接之
    騷擾、通話之連絡行為，並應遠離丙○○位於桃園縣桃園市○○路三一六號十二
    樓及台北縣板橋市○○街七十五號二樓之住居所至少一百公尺（其中應遠離桃園
    縣桃園市○○路三一六號十二樓部分，經台灣高等法院於九十年五月一日以九十
    年度家護抗字第五七號裁定廢棄，並駁回丙○○此部分聲請），甲○○則於九十
    年二月二十四日收受前開民事通常保護令。詎甲○○明知法院已為禁止行為，竟
    仍基於違反前開保護令裁定之概括犯意，先後於九十年三月一日下午八時許，及
    同年三月五日上午八時許，藉辭欲歸還丙○○衣物供其禦寒為由，前往台北縣板
    橋市○○街七十五號二樓丙○○之居所外，以敲門並呼叫丙○○姓名之方式，對
    其為直接騷擾行為，而二次違反前開民事通常保護令裁定。
二、案經被害人丙○○訴由台北縣政府警察局海山分局報請台灣板橋地方法院檢察署
    檢察官偵查起訴。
    理  由
一、訊據被告甲○○固坦承於右揭時地收受上開民事通常保護令，並二度前往丙○○
    住處之事實不諱，但矢口否認被訴違反家庭暴力防治法之犯行，辯稱：伊收到保
    護令後並未立即閱讀，在前往丙○○住處前，並不知該裁定禁止內容為何；且伊
    係好意載送過冬禦寒衣物予丙○○，並無對其騷擾之故意云云。惟查，右揭犯罪
    事實，迭據被害人丙○○於警詢時及偵審中指訴綦詳，核與證人乙○○、陳謝菊
    梅、張世群證述之情節相符，且有上開民事通常保護令裁定及送達回證各一紙在
    卷可稽，並經本院調取八十九年度家護字第八九九號歷審卷證資料核閱屬實。被
    告雖以前詞置辯，惟依上開民事保護令之審理卷證資料所載，被告係於九十年二
    月二十四日下午四時五分收受上開保護令，而於九十年二月二十八日自撰抗告書
    狀，並於九十年三月五日向本院提起抗告，有該抗告狀日期影本一紙附卷可按，
    是被告於九十年三月一日、三月五日前往丙○○住處前，顯已明知保護令禁止之
    內容。又所謂「騷擾」，係指任何打擾、警告、嘲弄或辱罵他人之言語、動作或
    製造使人心生畏怖情境之行為。被告因對丙○○有身體上及精神上之不法侵害，
    丙○○始有此保護令之聲請行為，自係希藉此獲致生活之平靜，不願被告出現在
    其周遭，而生風波。被告未經同意，擅自於九十年三月一日，同年三月五日二度
    前往丙○○坐落台北縣板橋市○○街七十五號二樓之居所敲門，已使丙○○之生
    活惶恐不安，所為自屬直接騷擾之行為，不因被告係以歸還衣物之理由，而有所
    不同。被告所辯各節，顯屬事後卸責之詞，不足採信。本案事證明確，被告犯行
    洵堪認定。
二、查本院依家庭暴力防治法第十三條之規定，裁定禁止被告對丙○○為直接或間接
    騷擾、通話之連絡行為；及命遠離丙○○之住居所，詎被告仍違反上開裁定，核
    其所為，係犯家庭暴力防治法第五十條第二款、第四款之違反保護令罪。被告所
    為數行為，時間緊接，犯罪構成要件相同，顯係出於概括之犯意為之，為連續犯
    ，應依刑法第五十六條之規定以一罪論，並加重其刑。又被告於八十八年間因毀
    損、傷害案件，經台灣高等法院台中分院以八十八年度上易字第一六二一號判處
    有期徒刑三月（毀損）、六月（傷害），應執行有期徒刑八月，如易科罰金，以
    三百元折算一日，於八十八年九月二十日易科罰金執行完畢，有台灣高等法院檢
    察署刑案紀錄簡覆表、台灣板橋地方法院檢察署刑案資料查註記錄表各一紙附卷
    可按，其於刑之執行完畢後五年內，再犯本件有期徒刑以上之刑之罪，為累犯，
    應依刑法第四十七條之規定加重其刑，並遞加之。爰審酌被告犯罪之動機、目的
    、手段，犯罪所生之危害，及犯罪後態度等一切情狀，量處如主文所示之刑，並
    諭知易科罰金之折算標準，以資懲儆。
據上論斷，應依刑事訟法第二百九十九條第一項前段，家庭暴力防治法第五十條第二
款、第四款，刑法第十一條前段、第五十六條、第四十七條、第四十一條第一項前段
，罰金罰鍰提高標準條例第二條，判決如主文。
本案經檢察官壽勤偉到庭執行職務。
中      華      民      國    九十一    年     十一     月      五      日
                                        臺灣板橋地方法院刑事第三庭
                                            法  官  鄭  水  銓
右正本證明與原本無異。
如不服本判決，應於判決送達後十日內，向本院提出上訴狀。
                                            書記官  謝  明  倫
中      華      民      國    九十一    年     十一     月      六      日
附錄本案論罪科刑法條全文：
家庭暴力防治法第五十條
違反法院依第十三條、第十五條所為之下列裁定者，為本法所稱之違反保護令罪，處
三年以下有期徒刑、拘役或科或併科新台幣十萬元以下罰金︰
一、禁止實施家庭暴力行為。
二、禁止直接或間接騷擾、接觸、通話或其他連絡行為。
三、命遷出住居所。
四、遠離住居所、工作場所、學校或其他特定場所。
五、命完成加害人處遇計畫：戒癮治療、精神治療、心理輔導或其他治療、輔導。
